【裁判字號】    99,訴,3116
【裁判日期】    991206
【裁判案由】    搶奪等
【裁判全文】
臺灣板橋地方法院刑事判決              99年度訴字第3116號
公  訴  人  臺灣板橋地方法院檢察署檢察官
被      告  彭永賢
上列被告因搶奪等案件，經檢察官提起公訴（99年度偵字第2511
4 號），經本院合議庭裁定進行簡式審判程序，判決如下：
    主  文
彭永賢犯竊盜罪，累犯，處有期徒刑肆月。又犯搶奪罪，累犯，
處有期徒刑拾月。應執行有期徒刑壹年。
    事  實
一、彭永賢前於94年間因竊盜案件，經臺灣嘉義地方法院於94年
    5 月31日以94年度訴字第236 號刑事判決判處有期徒刑2 年
    6 月，於94年6 月27日確定。復因違反毒品危害防制條例案
    件，經臺灣嘉義地方法院於94年8 月19日以94年度訴字第24
    1 號刑事判決分別判處有期徒刑8 月、4 月，應執行有期徒
    刑11月，於94年9 月6 日確定。復經臺灣嘉義地方法院於96
    年11月14日以96年度聲減字第1906號刑事裁定，將上揭分別
    判處有期徒刑8 月、4 月部分，減為有期徒刑4 月、2 月，
    與上揭經判處有期徒刑2 年6 月，定應執行有期徒刑2 年10
    月，於96年11月22日確定。上揭3 罪，自96年10月4 日起算
    刑期，另經臺灣嘉義地方法院於98年9 月11日以98年度聲字
    第1141號刑事裁定假釋中付保護管束，於98年9 月21日假釋
    出監，至99年2 月3 日保護管束期滿，未經撤銷假釋，其有
    期徒刑以已執行完畢論（此部分於本件構成累犯）。詎其仍
    不知警惕，竟分別意圖為自己不法所有，基於竊盜及搶奪之
    犯意，分別為以下犯行：（一）先於99年9 月8 日上午11時
    20分許，在臺北縣三峽鎮○○路32號附近，徒手竊取龔素貞
    所有停放在該處之車牌號碼TK9 －357 號輕型機車，得手後
    隨即騎乘該車逃離現場。而該輛機車的使用人即龔素貞之子
    楊家典，於同日下午1 時許發現失竊後，立即報警處理（後
    於同年9 月9 日在臺北縣三峽鎮○○街附近尋獲）。（二）
    再於99年9 月8 日上午11時38分許，騎乘前開竊得之輕型機
    車，在臺北縣三峽鎮○○路146 巷內，趁鄭淑綿當時行走在
    路旁未及防備之機會，自後搶奪鄭淑綿脖子上掛戴之金項鍊
    1 條（含紅珊瑚墜子1 只），得手後旋即騎車逃逸無蹤。嗣
    經警方調閱沿途路口監視器畫面，發現彭永賢於99年9 月8
    日上午10時許，係搭乘不知情之友人林進義所駕駛的車號87
    67－YZ號自小客車（登記車主為林進義之母親陳玉雲），前
    至臺北縣三峽鎮○○路32號附近，方獲悉上情。而彭永賢於
    99年9 月10日凌晨2 時30分許，在桃園縣龜山鄉○○路10巷
    22號居處，因持有第一級毒品海洛因1 包（毛重0.52公克；
    彭永賢所涉違反毒品危害防制條例部分，已由臺灣板橋地方
    法院檢察署檢察官另案偵查起訴）為警查獲，並交出上述紅
    珊瑚墜子1 只（已發還鄭淑綿）。
二、案經鄭淑綿訴由臺北縣政府警察局三峽分局移送臺灣板橋地
    方法院檢察署檢察官偵查起訴。
理  由
一、本件被告彭永賢所犯係死刑、無期徒刑、最輕本刑為三年以
    上有期徒刑以外之罪，其於準備程序中就被訴事實為有罪之
    陳述，經本院告知簡式審判程序之旨，並聽取公訴人、被告
    之意見後，經本院合議庭依刑事訴訟法第273 條之1 第1 項
    規定裁定由受命法官獨任進行簡式審判程序，合先敘明。
二、上揭竊盜機車、搶奪告訴人鄭淑綿金項鍊1 條（含紅珊瑚墜
    子1 只）之犯行，業據被告彭永賢於本院準備程序及簡式審
    判程序中均坦承不諱（見本院99年11月16日準備程序筆錄第
    3 頁、同日簡式審判筆錄第2 、4 頁），核與其於警詢、偵
    查中供述大致相合【見99年度偵字第25114 號卷（下稱偵卷
    ）第7-8 、49頁】。並有證人楊家典、鄭淑綿及林進義於警
    詢中證述明確（偵卷第10、11-13 、14-15 頁）。復有臺北
    縣政府警察局三峽分局扣押筆錄、扣押物品目錄表、贓物認
    領保管單、車輛尋獲電腦輸入單、查獲現場照片、贓物照片
    、路口監視器攝得畫面之翻拍照片等在卷可按（見偵卷第19
    -20 、21、28-29 、38-39 、24、40、30-37 頁）。足認被
    告上揭自白應與事實相符，而值採信。綜上所述，本案事證
    明確，被告犯行堪以認定，應予依法論科。
三、核被告彭永賢所為係犯刑法第320 條第1 項之竊盜罪及同法
    第325 條第1 項之搶奪罪。被告所犯上揭2 罪，犯意各別，
    行為互殊，應予分論併罰。又查被告有如事實欄一所述之前
    案刑事犯罪執行紀錄，有臺灣高等法院被告前案紀錄表1 份
    附卷可稽，其於上開有期徒刑執行完畢後5 年內，故意再犯
    本件有期徒刑以上之2 罪，均應依刑法第47條第1 項之規定
    ，論以累犯，並均加重其刑。爰審酌被告正值壯年，不思循
    正當途徑賺取錢財，竟先竊取機車，再騎車伺機對落單婦女
    行搶，除造成被害人財物損失外，更危害他人生命、身體安
    全，嚴重影響社會治安，兼衡其犯罪動機、目的、手段、竊
    盜及搶奪所獲財物之價值、犯罪後坦承犯行之良好態度等一
    切情狀，本院認公訴人當庭分別求處有期徒刑7 月、1 年尚
    嫌過重並非相當，分別量處如主文所示之刑，並定其應執行
    之刑，以資懲儆。
據上論斷，應依刑事訴訟法第273 條之1 第1 項、第299 條第1
項前段，刑法第320 條第1 項、第325 條第1 項、第47條第1 項
、第51條第5 款，刑法施行法第1 條之1 第1 項、第2 項前段，
判決如主文。
本案經檢察官陳映蓁到庭執行職務。
中    華    民    國    99    年    12    月    6     日
                  刑事第二十一庭  法  官    方鴻愷
以上正本證明與原本無異。
如不服本判決應於收受判決後10日內向本院提出上訴書狀，並應
敘述具體理由。其未敘述上訴理由者，應於上訴期間屆滿後20日
內向本院補提理由書（均須按他造當事人之人數附繕本）「切勿
逕送上級法院」。
                                  書記官    江怡萱
中    華    民    國    99    年    12    月    9     日
附錄本案論罪科刑法條全文：
毒品危害防制條例第10條
施用第一級毒品者，處6 月以上5 年以下有期徒刑。
施用第二級毒品者，處3 年以下有期徒刑。

司法院資訊處製作；財團法人民間司法改革基金會備份。
